【裁判字號】    92,聲,1719
【裁判日期】    921226
【裁判案由】    返還擔保金
【裁判全文】
臺灣台中地方法院民事裁定  九十二年度聲字第一七一九號
    聲  請  人  甲○○
    送達代收人  乙○○
    相  對  人  丙○○
右聲請人聲請發還擔保金事件，本院裁定如左：
    主      文
聲請駁回。
聲請程序費用由聲請人負擔。
    理      由
一、本件聲請人聲請返還本院九十年度存字第五五八０號提存事件之擔保金新台幣（
    下同）一十萬元。其陳述略稱：聲請人與相對人間本票准許強制執行事件（本院
    九十年度票字第一七五五七號），業經判決確定。聲請人前曾依本院九十年度裁
    全一字第一三六七五號假扣押處分裁定，提供擔保金五十萬元。聲請人已定二十
    日以上之期間催告相對人行使權利而未行使，自得請求返還擔保金云云，並提出
    本院九十年度票字第一七五五七號、本院九十一年民執申字第二六七二七號債權
    憑證、確定證明書、本院九十年度存字五八０號提存書、存證信函及掛號函件執
    據、撤銷假扣押裁定各一份（均影本）為憑。
二、按返還擔保金，依民事訴訟法第一百零六條準用同法第一百零四條之規定，須符
    合：(1)應供擔保之原因消滅者；(2)供擔保人證明受擔保利益人同意返還者。(3)訴
    訟終結後，供擔保人證明已定二十日以上之期間，催告受擔保利益人行使權利而
    未行使者，或法院依供擔保人之聲請，通知受擔保利益人於一定期間內行使權利
    並向法院為行使權利之證明而未證明者。至所謂應供擔保之原因消滅者，在釋明
    假扣押之原因而供擔保之場合，因其係擔保債務人因假扣押所受之損害，故必待
    無損害發生，或債權人本案訴訟全部勝訴確定，或就債務人所生之損害已經賠償
    時，始得謂供擔保之原因消滅（最高法院五十三年台抗字第二七九號判例及最高
    法院六十九年度台抗字第二八六號裁判參照）。而裁定本票許可強制執行，其性
    質屬非訟事件，並非本案之訴訟，此種情形，即非供擔保原因消滅。（參照台中
    地院六十七年六月份司法院座談會紀錄）。聲請人雖復主張其已定二十日以上之
    期間，催告受擔保利益人行使權利而未行使，固據其提出存證信函影本一份及掛
    號函件執據一紙為證，惟此僅能證明聲請人業已以掛號方式寄出該存證信函，惟
    因未能提出相對人收受該掛號信函之回執，本院無從認定相對人確已收受該存證
    信函，即難認本件聲請人已履行催告相對人行使權利之程序。是本件聲請人之聲
    請不合前開返還擔保金之要件，不應准許，應予駁回。
三、依民事訴訟法第九十五條、第七十八條裁定如主文。
中      華      民      國    九十二    年       十二     月   二十六   日
                                      臺灣臺中地方法院民事第一庭
~B法      官  吳幸芬
右為正本係照原本作成。
如對本裁定抗告應於送達後十日內向本院提出抗告狀。
中      華      民      國    九十二    年       十二     月   二十六   日
~B法院書記官


司法院資訊處製作；財團法人民間司法改革基金會備份。
